---
title: "Tarea 6"
author: '[correo alumno(a)]'
output: html_document 
---

---

# Instrucciones

- Esta tarea abarca el contenido de comparacion de media para dos grupos e incluye ejercicios de prueba t, ANOVA y regresión. 

- Para desarrollar esta tarea se utiliza la Encuesta Social Europea (European Social Survey) del año 2020. Esta encuesta busca sondear las actitudes, creencias y patrones de comportamiento de la poblacion europea (para más información sobre el estudio, ver https://www.europeansocialsurvey.org/data/).

- En este ejercicio, trabajaremos con los datos de la muestra de Francia y Noruega del año 2020. En particular, emplearemos los respuestas sobre satisfacción general con la vida de los y las encuestados(as).

- La base de datos que emplearemos, es una versión resumida de los datos originales. Esta contiene a la siguientes variables:

```

idno       Número que identifica al participante
stflife    Nivel de satisfaccion con la vida
           valores 0 a 11, donde mayor valor, indica mayor satisfacción.
gndr       Sexo del participante (1 = hombres, 2 = mujeres)
cntry      Pais (cntry) (FR = Francia, NO = Noruega)

```

- El archivo que contiene los datos, es el siguiente:

```

ess10_sat.csv

```

- En este ejercicio, no sólo vamos a calcular resultados, sino que vamos a describir resultados en el formato en que lo hacen los manuscritos académicos. Para resolver esta tarea se requiere seguir a los capitulos de Huck (2012) para guiarse respecto a cómo describir los resultados en formato manuscrito de cada una de las técnicas a emplear (regresión, prueba t y ANOVA).


- **Advertencia**: Los datos originales provienen de una muestra probabilística. Este tipo de datos, permite realizar inferencias a la población, si la información del diseño es empleada para producir estimaciones. En este ejercicio con fines ilustrativos, vamos a ignorar este aspecto, y solo vamos a producir resultados descriptivos.

---

# Ejercicio 1. Abrir datos.

- Inserte los códigos para abrir la base de datos `ess10_sat.csv`. Considere utilizar la funcion `read.csv()`, y llamar a los datos `datos_ess`.


```{r}

# cada texto despues de un "#" es un comentario

# Agregue los códigos de cada ejercicio, en estas secciones del archivo.

```

# Ejercicio 2. Preparar datos.

- Ejecute los siguientes comandos reemplazando el valor ‘123456789’ por su Rut para crear y guardar una submuestra de 1000 casos de Francia y Noruega. No altere el resto de los comandos. Guardelo en un objeto denominado `datos_frno`. 

```{r}

# Fijar el seed, permite obtener la misma muestra aleatoria, 
#                cada vez que trabaje con el codigo.
#                Es importante que los datos de su tarea,
#                sean generados con su RUT.


library(dplyr)
set.seed(1234567890)
datos_frno <- datos_ess %>%
              dplyr::filter(cntry %in% c('FR', 'NO')) %>%
              dplyr::slice_sample(n = 1000, by = cntry)

```


Los siguientes ejercicios se realizan utilizando el objeto denominado "datos_frno".

# Ejercicio 3. Descriptivos

- Considerando las variables selecionadas, responda a las siguientes preguntas:

- **¿Cual es el promedio en la escala de satisfacción con la vida de Francia y Noruega?** Genere una tabla que muestre los promedios de cada grupo. *Describa los resultados encontrados, empleando dos decimales máximo, e interprete los resultados para cada uno (e.g., indique qué grupo presenta un mayor valor que el otro).*

```{r}

# Escriba y edite el codigo que permita inspeccionar los datos obtenidos.

# Recomendaciones: para producir los descriptivos por grupo, se recomienda
#                  emplear las funciones `group_by()` y `summarize()`.

```

- **Respuesta**
  - `#....indicar su respuesta en esta línea, y borrar este comentario.`


# Ejercicio 4

- En el ejercicio 3, observamos el promedio en la escala de satisfacción con la vida de Francia y Noruega.

- Ajuste un modelo de regresion lineal utilizando la escala de satisfacción con la vida como variable de respuesta. Incorpore al modelo como variable independiente al país. Genere una tabla que muestre los resultados de la regresión.

- Describa los resultados encontrados (procure hacer referencia al ajuste global del modelo, a los resultados de intercepto, y a la pendiente encontrada).


```{r}

# Escriba y edite el codigo que permita resolver el ejercicio.

```

## Respuesta

`#....indicar su respuesta en las siguientes lineas, borrando este comentario.`


# Ejercicio 6

- En el ejericicio anterior ajustamos un modelo de regresión. Sobre los mismos datos, aplique una prueba t para muestras independientes que permita evalaur si las diferencias observadas entre ambos grupos son estadísticamente significativas. 

- Describa los resultados encontrados en formato de manuscrito. Reporte el estadístico respectivo de la prueba, e indique si hay diferencias signficativas entre los paises comparados.


```{r}

# Escriba y edite el codigo que permita resolver el ejercicio.

```

## Respuesta

`#....indicar su respuesta en las siguientes lineas, borrando este comentario.`


# Ejercicio 7

- En el ejercicio 4 observamos el promedio en la escala de satisfacción con la vida segun país en que se encuentra la persona: Francia o Noruega. Realice una prueba ANOVA para identificar si las diferencias observadas entre los dos grupos son estadisticamente significativas. 

- Describa los resultados encontrados en formato de manuscrito. Reporte el estadístico respectivo de la prueba, e indique si hay diferencias signficativas entre ambos grupos.


```{r}

# Escriba y edite el codigo que permita resolver el ejercicio.

```

## Respuesta

`#....indicar su respuesta en las siguientes lineas, borrando este comentario.`



# Ejercicio 8

A partir de los resultados observados. Conteste las siguientes preguntas.

- Pregunta 8.1.: **Obtuvo resultados similares por las tres pruebas aplicadas (regresion, prueba t y ANOVA)?**. _Indique en su respuesta si los resultados lo llevan a las mismas conclusiones._

`#....indicar su respuesta en las siguientes lineas, borrando este comentario.`

- Pregunta 8.2.: **¿Por qué los resultados de las tres técnicas empleadas son similares?** _Indique en su respuesta las similitudes que poseen las técnicas empleadas_.

`#....indicar su respuesta en las siguientes lineas, borrando este comentario.`

- Pregunta 8.3.: **¿Cuál de las tres técnicas le parece más informativa?** _Indique en su respuesta las similitudes que poseen las técnicas empleadas_.

`#....indicar su respuesta en las siguientes lineas, borrando este comentario.`
